臺灣板橋地方法院刑事判決　　　　　　　 96年度易字第839號
公　訴　人　臺灣板橋地方法院檢察署檢察官
被　　　告　甲○○
上列被告因違反毒品危害防制條例案件，經檢察官提起公訴（96
年度毒偵字第2071號），本院於準備程序進行中，被告就被訴之
事實為有罪之陳述，經告知被告簡式審判程序之旨，並聽取當事
人之意見後，裁定進行簡式審判程序，判決如下：
    主  文
甲○○施用第二級毒品，累犯，處有期徒刑肆月，如易科罰金，
以新臺幣壹仟元折算壹日。
    事  實
一、甲○○前於民國87年間施用毒品案件，經本院以87年度毒聲
    字第1756號裁定送觀察、勒戒後，認無繼續施用毒品傾向，
    經臺灣板橋地方法院檢察署檢察官以87年度偵字第19279 號
    為不起訴處分確定；又於90年間施用毒品，經本院以90年度
    毒聲字第2383號裁定送觀察、勒戒後，認無繼續施用毒品之
    傾向，於90年6 月14日釋放外，並經臺灣板橋地方法院檢察
    署檢察官以90年度毒偵字第2470號為不起訴處分確定。甲○
    ○另因竊盜罪，經本院以91年度易字第1836號判決判處有期
    徒刑8 月確定，及因施用毒品案件，經本院以92年度易字第
    427 號判決判處有期徒刑6 月確定，經裁定定應執行刑有期
    徒刑1 年1 月，於93年7 月22日縮刑期滿執行完畢。詎甲○
    ○不知悔改，又基於施用第二級毒品甲基安非他命之犯意，
    於95年11月22日某時，在臺北縣三重市○○路○ 段66號10樓
    之16之租屋處，以玻璃球內放置甲基安非他命粉末燒烤吸取
    煙氣之方式，施用第二級毒品甲基安非他命，嗣於95年11月
    24日20時許，為警在臺北縣三重市○○街25巷26號1 樓9 號
    房之租屋處為警查獲，並扣得大麻1 包、MDMA1 顆（所涉持
    有第二級毒品大麻、MDMA部分，另經檢察官聲請簡易判決處
    刑）及子彈5 顆（所涉犯持有子彈部分，另經檢察官提起公
    訴），經警採集其尿液檢體送請鑑驗後，結果呈甲基安非他
    命類陽性反應，始悉上情。
二、案經臺北市政府警察局刑事警察大隊報請臺灣板橋地方法院
    檢察署檢察官偵查起訴。
    理  由
一、按除被告所犯為死刑、無期徒刑、最輕本刑為3 年以上有期
    徒刑之罪或高等法院管轄第一審案件者外，於第一次審判期
    日前之準備程序進行中，被告先就被訴事實為有罪之陳述時
    ，審判長得告知被告簡式審判程序之旨，並聽取當事人、代
    理人、辯護人及輔佐人之意見後，裁定進行簡式審判程序，
    刑事訴訟法第273 條之1 第1 項定有明文。經核本件被告甲
    ○○所犯係死刑、無期徒刑、最輕本刑為3 年以上有期徒刑
    以外之罪，其於準備程序中就被訴事實為有罪之陳述，經法
    官告知簡式審判程序之旨，並聽取公訴人、被告之意見後，
    本院爰依首揭規定，合議裁定由受命法官獨任進行簡式審判
    程序，合先敘明。
二、前揭犯罪事實，業據被告於本院訊問中坦承不諱。又被告經
    警採尿送驗結果，其尿液呈甲基安非他命類陽性反應等情，
    有臺灣尖端先進生技醫藥股份有限公司出具之檢驗報告附卷
    可稽，堪認被告之自白與事證相符。被告於90年間施用毒品
    ，經本院以90年度毒聲字第2383號裁定送觀察、勒戒後，認
    無繼續施用毒品之傾向，於90年6 月14日釋放，並經臺灣板
    橋地方法院檢察署檢察官以90年度毒偵字第2470號為不起訴
    處分確定，有卷附臺灣高等法院被告前案紀錄表1 份為憑。
    雖被告執行觀察勒戒完畢迄本件行為時已逾5 年以上，然現
    行毒品危害防制條例就施用毒品者，僅於「初犯」及「5 年
    後再犯」二種情形，設有追訴條件之限制，須於初犯經觀察
    、勒戒或強制戒治釋放後，5 年內均無施用毒品之行為，始
    能認其前所實施之觀察、勒戒或強制戒治已足遮斷毒癮，而
    得於5 年後再犯時，再予適用初犯之規定，重行觀察、勒戒
    等程序。倘5 年內已經再犯，被依法追訴處罰，縱其第3 次
    （或第3 次以上）施用毒品之時間在初犯釋放5 年以後，即
    與「5 年後再犯」之情形有別，自無再經觀察、勒戒及強制
    戒治之必要，應得逕行追訴處罰，最高法院95年度臺非字第
    59號、95年度臺非字第65號判決意旨可資參照。被告90年6
    月14日完成勒戒療程後，曾再因施用毒品經本院判決有期徒
    刑6 月並已執行完畢，本次犯行非5 年後再犯之情形，依前
    開說明，自無重行觀察、勒戒程序之必要，應依法逕行論處
    。
三、核被告所為，係犯毒品危害防制條例第10條第2 項之施用第
    二級毒品罪。又被告持有甲基安非他命之低度行為，為其施
    用之高度行為所吸收，不另論罪。被告有事實欄所載之執行
    紀錄，有臺灣高等法院被告前案紀錄表在卷可稽，其於有期
    徒刑執行完畢後之5 年以內，再故意犯本件有期徒刑以上之
    罪，為累犯，應依法加重其刑。爰審酌被告犯後坦承犯行，
    並衡其前科素行、犯罪動機、目的、所生危害，及其犯後態
    度等一切情狀，量處如主文所示之刑，並定易科罰金之折算
    標準。
據上論斷，應依刑事訴訟法第273 條之1 第1 項、第299 條第1
項前段，毒品危害防制條例第10條第2 項、第23條第2 項，刑法
第11條前段、第47條第1 項、第41條第1 項前段，判決如主文。
本案經檢察官鄧媛到庭執行職務。
中　　華　　民　　國　　96　　年　　4 　　月　　27　　日
                    刑事第十二庭    法  官  林漢強
上正本證明與原本無異。
如不服本判決，應於判決送達後10日內，向本院提出上訴狀。
                                    書記官  曾千庭
中　　華　　民　　國　　96　　年　　4 　　月　　27　　日
附錄本案論罪科刑所用法條全文
毒品危害防制條例第10條
施用第一級毒品者，處六月以上五年以下有期徒刑。
施用第二級毒品者，處三年以下有期徒刑。
